!!!!!!!!!!!!!!!!!!!!!!!!!!!!!!!!!!!!!!!!!!!!!!!!!!!!!!!!!!!!!!!!!!!!!!!!!!!!!!!

Multichar_Symbols

%<n%>             ! Noun
%<np%>            ! Proper

%<post%>          ! Postposition

%<nom%>           ! Nominative
%<acc%>           ! Accusative
%<dat%>           ! Dative
%<soc%>           ! Sociative

%<ins%>           ! Instrumental
%<loc%>           ! Locative

%<ant%>           ! Anthroponym

%<cmp%>           ! Compound
%<sg%>            ! Singular
%<pl%>            ! Plural

!! gender of anthroponyms and cognoms
%<m%>             ! Masculine
%<f%>             ! Feminine
%<mf%>            ! Masculine/feminine
  
%+
%>
% 

!!!!!!!!!!!!!!!!!!!!!!!!!!!!!!!!!!!!!!!!!!!!!!!!!!!!!!!!!!!!!!!!!!!!!!!!!!!!!!!

LEXICON Root

Postpositions ;
NominalStems ;
ProperNouns ; 
!!!!!!!!!!!!!!!!!!!!!!!!!!!!!!!!!!!!!!!!!!!!!!!!!!!!!!!!!!!!!!!!!!!!!!!!!!!!!!!

LEXICON N-CASES-PL

%<loc%>:ള്‍ # ; ! "il‍"
%<dat%>:ള്‍ക് # ; ! "k"
%<soc%>:ളോട് # ; ! "ēāṭ "
%<ins%>:ളാല്‍ # ; ! "āl‍"

LEXICON N-CASES-SG

%<soc%>:ോട് # ; ! "ēāṭ"
%<ins%>:ാല്‍ # ; ! "āl‍"

LEXICON N1 

%<n%>%<sg%>%<nom%>:ം # ; ! "ṁ"
%<n%>%<sg%>%<loc%>:ത്തില്‍ # ; ! "ttil"
%<n%>%<sg%>%<acc%>:ത്തെ # ; ! "tte"
%<n%>%<sg%>%<dat%>:ത്തിന് # ; ! "ttin"
%<n%>%<sg%>:ത്ത N-CASES-SG ; ! ""

!plural
%<n%>%<pl%>%<nom%>:ങ്ങള്‍ # ; ! "ṅṅaḷ‍"
%<n%>%<pl%>%<acc%>:ങ്ങളെ # ; ! "ṅṅale"
%<n%>%<pl%>:ങ്ങ N-CASES-PL ; ! "ṅṅaḷ‍"

%<n%>%<cmp%>%+: NominalStems ; 

LEXICON N2

%<n%>%<sg%>%<nom%>: # ; ! ""
%<n%>%<sg%>%<loc%>:യില്‍ # ; ! "yil‍"
%<n%>%<sg%>%<acc%>:യെ # ; ! "ye"
%<n%>%<sg%>%<dat%>:യ്ക് # ; ! "yk"
%<n%>%<sg%>:യ N-CASES-SG ; ! ""
!plural
%<n%>%<pl%>%<nom%>:കള്‍ # ; ! "kaḷ‍"
%<n%>%<pl%>%<acc%>:കളെ # ; ! "kaḷe"
%<n%>%<pl%>:ക N-CASES-PL ; ! "kaḷ‍"

%<n%>%<cmp%>%+: NominalStems ; 

LEXICON N3

%<n%>%<sg%>%<nom%>:് # ; ! "ṁ"
%<n%>%<sg%>%<loc%>:ില്‍ # ; ! "il‍"
%<n%>%<sg%>%<acc%>:ിനെ # ; ! "ine"
%<n%>%<sg%>%<dat%>:ിന് # ; ! "in"
%<n%>%<sg%>:ിന N-CASES-SG ; ! ""

!plural
%<n%>%<pl%>%<nom%>:ുകള്‍ # ; ! "ukaḷ‍"
%<n%>%<pl%>%<acc%>:ുകളെ # ; ! "ukaḷe"
%<n%>%<pl%>:ുക N-CASES-PL ; ! "ukaḷ‍"

%<n%>%<cmp%>%+: NominalStems ; 

LEXICON N4

%<n%>%<sg%>%<nom%>: # ; ! ""
%<n%>%<sg%>%<loc%>:യില്‍ #; ! "yil‍"
%<n%>%<sg%>%<acc%>:യെ # ; ! "ye"
%<n%>%<sg%>%<dat%>:യ്ക് # ; ! "yk"
%<n%>%<sg%>:യ N-CASES-SG ; ! ""
!plural
%<n%>%<pl%>%<nom%>: # ; ! ""
%<n%>%<pl%>%<loc%>:മാര്‍ # ; ! "mār‍"
%<n%>%<pl%>%<acc%>:മാരെ # ; ! "māre"
%<n%>%<pl%>%<dat%>:മാര്‍ക് # ; ! "mār‍k"
%<n%>%<pl%>%<soc%>:മാരോട് # ; ! "mārēāṭ"
%<n%>%<pl%>%<ins%>:മാരാല്‍ # ; ! "mārāl‍"

%<n%>%<cmp%>%+: NominalStems ; 

LEXICON NP1

%<np%>%<ant%>%<m%>%<sg%>%<nom%>:് # ; ! "ṁ"
%<np%>%<ant%>%<m%>%<sg%>%<loc%>:ില്‍ # ; ! "il‍"
%<np%>%<ant%>%<m%>%<sg%>%<acc%>:ിനെ # ; ! "ine"
%<np%>%<ant%>%<m%>%<sg%>%<dat%>:ിന് # ; ! "in"
%<np%>%<ant%>%<m%>%<sg%>:ിന N-CASES-SG ; ! ""

!plural
%<np%>%<ant%>%<m%>%<pl%>%<nom%>:ുകള്‍ # ; ! "ukaḷ‍"
%<np%>%<ant%>%<m%>%<pl%>%<acc%>:ുകളെ # ; ! "ukaḷe"
%<np%>%<ant%>%<m%>%<pl%>:ുക N-CASES-PL ; ! "ukaḷ‍"


LEXICON NP2

%<np%>%<ant%>%<f%>%<sg%>%<nom%>: # ; ! ""
%<np%>%<ant%>%<f%>%<sg%>%<loc%>:യില്‍ #; ! "yil‍"
%<np%>%<ant%>%<f%>%<sg%>%<acc%>:യെ # ; ! "ye"
%<np%>%<ant%>%<f%>%<sg%>%<dat%>:യ്ക് # ; ! "yk"
%<np%>%<ant%>%<f%>%<sg%>:യ N-CASES-SG ; ! ""
!plural
%<np%>%<ant%>%<f%>%<pl%>%<nom%>:മാര്‍ # ; ! ""
%<np%>%<ant%>%<f%>%<pl%>%<loc%>:മാരില്‍ # ; ! "mār‍"
%<np%>%<ant%>%<f%>%<pl%>%<acc%>:മാരെ # ; ! "māre"
%<np%>%<ant%>%<f%>%<pl%>%<dat%>:മാര്‍ക് # ; ! "mār‍k"
%<np%>%<ant%>%<f%>%<pl%>%<soc%>:മാരോട് # ; ! "mārēāṭ"
%<np%>%<ant%>%<f%>%<pl%>%<ins%>:മാരാല്‍ # ; ! "mārāl‍"
LEXICON NP3

%<np%>%<ant%>%<m%>%<sg%>%<nom%>: ു # ; ! ""
%<np%>%<ant%>%<m%>%<sg%>%<loc%>:വില്‍ #; ! "yil‍"
%<np%>%<ant%>%<m%>%<sg%>%<acc%>:വിനെ # ; ! "ye"
%<np%>%<ant%>%<m%>%<sg%>%<dat%>:വിന് # ; ! "yk"
%<np%>%<ant%>%<f%>%<sg%>:വിന N-CASES-SG ; ! ""
!plural
%<np%>%<ant%>%<m%>%<pl%>%<nom%>:മാര്‍  # ; ! ""
%<np%>%<ant%>%<m%>%<pl%>%<loc%>:മാരില്‍ # ; ! "mār‍"
%<np%>%<ant%>%<m%>%<pl%>%<acc%>:മാരെ # ; ! "māre"
%<np%>%<ant%>%<m%>%<pl%>%<dat%>:മാര്‍ക് # ; ! "mār‍k"
%<np%>%<ant%>%<m%>%<pl%>%<soc%>:മാരോട് # ; ! "mārēāṭ"
%<np%>%<ant%>%<m%>%<pl%>%<ins%>:മാരാല്‍ # ; ! "mārāl‍"

LEXICON POST

%<post%>: # ;

!!!!!!!!!!!!!!!!!!!!!!!!!!!!!!!!!!!!!!!!!!!!!!!!!!!!!!!!!!!!!!!!!!!!!!!!!!!!!!!

LEXICON Postpositions 

നിന്ന്:നിന്ന് POST ; ! "from" ! "nīnn"

LEXICON NominalStems

മഴക്കാലം:മഴക്കാല N1 ; ! "rainy season" ! "maḻakkālaṁ"
മേഘം:മേഘ N1 ; ! "cloud" ! "mēghaṁ"
പൂന്തോട്ടം:പൂന്തോട്ട N1 ; ! "garden" ! ""
കാലാവസ്ഥ:കാലാവസ്ഥ N2 ; ! "weather" ! ""
വീട്:വീട N3; ! "house" ! ""
ആണ്‍കുട്ടി:ആണ്‍കുട്ടി N2; ! "boy" ! ""
വയസ്സ്:വയസ്സ N3; ! "age" ! ""
പെണ്‍കുട്ടി:പെണ്‍കുട്ടി N2; ! "girl" ! ""
സഹോദരി:സഹോദരി N4; !"sister" ! ""
പട്ടി:പട്ടി N2; !"dog" ! ""
കുട്ടി :കുട്ടി N2; !"children" ! ""
പൂച്ച :പൂച്ച N2 ; ! "cat" ! ""
അമ്മ:അമ്മ N4 ; ! "mother" ! ""
ജനല്‍ :ജനല N3 ; ! "window" ! ""
മരം:മര N1 ; ! "tree" ! ""
കണ്ണ്:കണ്ണ N3 ; ! "eye" ! ""
കൈ:കൈ N2 ; ! "hand" ! ""
കളി:കളി N2 ; ! "play" ! ""
മേശ:മേശ N2 ; ! "table" ! ""
കസേര :കസേര N2 ; ! "chair" ! ""
പക്ഷി :പക്ഷി N2 ; ! "bird" ! ""
മ്രിഗം:മ്രിഗ N1 ; ! "animal" ! ""
തല:തല N2 ; ! "head" ! 

LEXICON ProperNouns 

ജെയിംസ്:ജെയിംസ NP1 ; ! "James" ! "jeyins"
മേരി:മേരി NP2 ; ! "Mary" ! "mēri"
രാജു : രാജ NP3; ! "Raju " ! "rāju"
രാധ :രാധ NP2;  ! "Radha" ! "rādha" 
